臺灣臺北地方法院交通事件裁定　　　　94年度交聲更字第10號
異　議　人　甲○○
即受處分人
上列異議人即受處分人因違反道路交通管理處罰條例事件，對於
交通部公路總局臺北區監理所板橋監理站中華民國93年12月17日
所為之處分（原處分案號：板監違字第裁41-ACV021364號、板監
違字第裁41-ACV021365號），聲明異議，經本院於94年2月4日以
94年度交聲字第26號裁定撤銷原處分後，受處分人不服提出抗告
，經臺灣高等法院於94年3月17日以94年度交抗字第168號裁定發
回本院，本院裁定如下：
    主      文
原處分均撤銷。
甲○○不罰。
    理      由
一、按法院受理交通事件，準用刑事訴訟法之規定，道路交通管
    理處罰條例第89條前段定有明文，是刑事訴訟法第154條「
    犯罪事實應依證據認定之，無證據不得推定其犯罪事實。」
    規定及最高法院40年台上字第86號判例所揭示「事實之認定
    ，應憑證據，如未能發現相當證據，或證據不足以證明，自
    不能以推測或擬制之方法，為裁判基礎。」之旨，於法院審
    理行為人違反道路交通管理處罰條例案件時，當有其適用。
二、本件原處分機關交通部公路總局台北區監理所板橋監理站（
    下稱原處分機關）認異議人即受處分人甲○○駕駛車號BQL-
    121號重型機車，於93年7月7日22時35分許，在臺北市○○
    ○路、基隆路口有行車管制號誌之交岔路口時，未依行車管
    制號誌紅燈煞停，逕自違規闖紅燈直行基隆路往南行駛，適
    遇臺北市政府警察局大安分局安和路派出所（下稱舉發機關
    ）警員李學正發覺，經警鳴笛與手勢攔車示意停車受檢，而
    該駕駛人竟加速逃逸揚長而去，值勤員警見狀立即將車牌號
    碼記下，以受處分人有違反前揭道路交通管理處罰條例第53
    條及第60條第1項規定之行為掣發93年7月7日北市警交大字
    第ACV021364號、北市警交大字第ACV021365號舉發違反道路
    交通管理事件通知單予以舉發，嗣受處分人於應到案日期前
    到案，經原處分機關請舉發機關調查結果，仍認受處分人有
    上開違規行為，原處分機關乃依前揭道路交通管理處罰條例
    第53條（贅引第1項）、第60條第1項及違反道路交通管理事
    件統一裁罰基準表等規定，共裁處異議人罰鍰10,500 元。
三、受處分人聲明異議意旨否認有前揭違規行為，辯稱：當時伊
    未駕車行經光復南路，也並未將機車借給他人使用，不知為
    何收到此二張罰單，伊懷疑是否員警有所疏失或看錯號碼等
    語。 經查：
  (一)受處分人甲○○於前揭時地駕駛上開重型機車闖越紅燈，適
    遇交通值勤警員制止時，拒絕停車接受稽查而逃逸之行為，
    固據證人即逕行開單告發受處分人之員警李學正到庭證述在
    卷，惟其亦稱：「... 當時騎乘車子的人好像是男生，我應
    該可以確認，因為他當時速度很快，一般我認為女孩子經過
    我們攔停，就會直接停下來。」、「我以無線電請我的同事
    比對車牌，然後確認是那部車，然後我回派出所後才填單逕
    行告發。」等語（見本院94年度交聲字第26號卷第18頁反面
    ），證人李學正既已稱舉發當時騎乘上開車號車輛之人應該
    是男性，加以駕駛人駕駛速度既如證人所稱相當快速，再參
    以當時已是晚間10時35分許，則違規當時騎乘該機車之人是
    否為受處分人（受處分人為女性），證人在車速甚快且為夜
    間時分之情下，是否能夠看清楚車牌號碼，均非無疑，是證
    人李學正雖證稱：其隨即以無線電與同事確認車牌號碼等語
    ，然若其在瞬間所看到的車牌號碼已有誤，縱事後確有比對
    車牌號碼之動作，亦難確認違規車輛確實為上開受處分人所
    有之BQL-121號重型機車。
  (二)又受處分人於本院調查中陳稱：車輛平時都由伊使用，平常
    伊上班地點都在新店地區，如果有到達如違規地點那麼遠的
    地方，伊一定會有印象，但舉發通知單所指之違規時間，伊
    沒有印象有到該違規地點，且鑰匙只有伊有，而且都在伊身
    上，所以確定沒有將車輛借給他人使用等語（見本院94年4
    月28日訊問筆錄第1、2頁），是既不能排除證人李學正有誤
    認之情形，復查無其他積極證據足認受處分人有原處分機關
    所指之違規事實，揆諸前揭說明，受處分人所辯難謂無理由
    。
四、綜上所述，原處分機關所認定受處分人有前開違反道路交通
    管理處罰條例之違規事實，尚與事實不符，原處分機關不察
    ，遽對受處分人為前開裁決，即難認為允當，應認受處分人
    之異議為有理由，自應由本院將原處分撤銷，改諭知受處分
    人不罰，以資適法。
據上論斷，應依道路交通案件處理辦法第20條前段，裁定如主文
。
中　　華　　民　　國　　94　　年　　4 　　月　　29　　日
                              交通法庭法　官　黎惠萍
上正本證明與原本無異。
如不服本裁定，應於裁定送達後5日內向本院提出抗告狀。
                                      書記官  黃鈴容
中　　華　　民　　國　　94　　年　　4 　　月　　29　　日
